【裁判字號】    92,交抗,286
【裁判日期】    920423
【裁判案由】    聲明異議
【裁判全文】
臺灣高等法院臺中分院刑事裁定                    九十二年度交抗字第二八六號
    抗  告  人
    即受處分人  甲○○
右列受處分人因違反道路交通管理處罰條例案件，不服臺灣臺中地方法院中華民國九
十二年三月十四日裁定（案號：九十二年度交聲字第九四號），提起抗告，本院裁定
如左：
    主      文
抗告駁回。
    理      由
一、原處分機關略以：抗告人即受處分人甲○○（以下簡稱抗告人）於民國（下同）
    九十一年十一月三十日十一時一分許，駕駛車號Ｘ２－００７７號自小客車，在
    臺中市○○路與環中路口處，因「汽車行駛道路駕駛人接聽行動電話」違規，為
    臺中市警察局交通警察隊第一分隊以中市警交字第ＧＣ0000000號違反道
    路交通管理事件通知單舉發抗告人，抗告人於應到案日期前提出申訴，經原舉發
    機關函覆違規屬實，臺中區監理所遂於九十二年一月三日，以中監違字第裁六○
    －ＧＣ0000000號裁決書裁處罰鍰新臺幣（下同）參千元整，逾期則依違
反道路交通管理事件統一裁罰標準表規定裁處等語。
二、異議意旨略以：舉發員警當時戴著極深色的雷朋太陽眼鏡，加上抗告人所駕駛之
    車輛貼有汽車隔熱紙，故該警員疑似分心駕車被抗告人輕按喇叭，不高興懷恨在
    心故意攔截找碴，抗告人事實上是用免持聽筒接聽電話，該舉發實有違誤，爰聲
    明異議云云。
三、原裁定以「汽車駕駛人於行駛道路時，使用手持式行動電話進行撥接或通話者，
    處新台幣（下同）三千元罰鍰」，道路交通管理處罰條例第三十一條之一第一項
    定有明文。抗告人駕駛車號Ｘ２－００７７號自小客車，於九十一年十一月三十
    日十一時一分許，在台中市○○路與環中路口處，為台中市警察局交通隊舉發「
    汽車行駛道路駕駛人接聽行動電話違規」，並掣開舉發通知單等情，已據證人即
    舉發之警員賴建志到庭結證屬實，並有前揭違規舉發通知單、裁決書及台中市警
    察局交通警察隊第一分隊九十一年十二月十九日以中市警交字第０９１００８４
    ５３１號函等件附卷可稽，此外，抗告人未提出其他任何可供調查之證據以實其
    說，原裁定法院亦查無何證據足資證明值勤警員有捏造事實違法取締之情事，則
    執勤警員本其維護交通秩序、安全職責所為之舉發，自應受到合法、正確之推定
    ，是抗告人於前揭時、地之違規事實，可以認定，從而原處分機關援引上開規定
    裁處抗告人罰鍰新台幣三千元整，其聲明異議為無理由，予以裁定駁回，經核並
    無不當。抗告人抗告意旨，仍執陳詞，空言指摘原裁定不當，為無理由，應予駁
    回。
四、據上論斷，應依道路交通案件處理辦法第二十六條、刑事訴訟法第四百十二條，
    裁定如主文。
中      華      民      國      九十二     年     四      月   二十三   日
                                臺灣高等法院臺中分院刑事第一庭
                                      審判長法  官  陳  紀  綱
                                            法  官  方  艤  駐
                                            法  官  陳  登  源
右正本證明與原本無異。
不得再抗告。
                                            書記官  林  明  冬
中      華      民      國      九十二     年     四      月   二十五   日
                                                                        Ｆ


司法院資訊處製作；財團法人民間司法改革基金會備份。
